臺灣桃園地方法院刑事判決　　　　　 100年度審易字第1413號
公　訴　人　臺灣桃園地方法院檢察署檢察官
被　　　告　陳秀珍
上列被告因竊盜案件，經檢察官提起公訴（100 年度偵字第6582
4 號），被告於本院準備程序進行中，就被訴事實為有罪之陳述
，經本院告知簡式審判程序意旨，並聽取公訴人及被告之意見後
，裁定改依簡式審判程序審理，茲判決如下：
    主      文
陳秀珍侵入住宅竊盜，處有期徒刑陸月，如易科罰金，以新臺幣
壹仟元折算壹日；又侵入住宅竊盜未遂，處有期徒刑月，如易
科罰金，以新臺幣壹仟元折算壹日；應執行有期徒刑柒月，如易
科罰金，以新臺幣壹仟元折算壹日。緩刑貳年，緩刑期間付保護
管束，並應於判決確定日起捌個月內向執行檢察官指定之政府機
關、政府機構、行政法人、社區或其他符合公益目的之機構或團
體，提供壹佰貳拾小時之義務勞務。
    事實及理由
一、犯罪事實：
    陳秀珍意圖為自己不法所有，而分別為下列之犯行：(一)於民
    國100 年2 月11日14時許，至邱淑媛位於桃園縣桃園市○○
    路216 號4 樓402 室住處之後陽台，並開啟該處未上鎖之門
    進入屋內，竊取邱淑媛所有之LV手提包1 個、Coach 手提包
    2 個及鑽石戒指1 只（分別價值新臺幣【下同】25,000元、
    30,000元、75,000元）得手後逃逸，並將所竊之LV手提包、
    Coach 手提包各1 個，以7,000 元之價格販賣予洪桂嵐，將
    所竊之Coach 手提包1 個、鑽石戒指1 只以10,500元販賣予
    陳智明（洪桂嵐、陳智明所涉故買贓物犯行部分另經檢察官
    為不起訴處分）。(二)於100 年2 月14日9 時許，至邱淑媛上
    開住處之後陽台，並開啟該處未上鎖之門進入屋內，於著手
    搜索財物之際，為邱淑媛及該住宅管理員紀佳明發現而未得
    逞，嗣經邱淑媛報警處理，始查悉上情。
二、證據名稱：
  (一)被告陳秀珍於警詢、檢察官訊問及本院審理中之自白。
  (二)證人即被害人邱淑媛於警詢及本院審理中之證述；證人洪桂
    嵐、紀佳明於警詢中之證述；證人陳智明於警詢及檢察官訊
    問中之證述。
  (三)被告之照片1 張（並經證人即被害人邱淑媛、證人洪桂嵐、
    陳智明指認）、桃園縣政府警察局桃園分局扣押筆錄、扣押
    物品目錄表、贓物認領保管單各2 份、贓物照片4 張、現場
    照片4 張、存摺影本、估價單、名片、商品買賣切結書各1
    份。
  (四)臺灣高等法院被告前案紀錄表1 份。
三、核被告就上開犯罪事實(一)、(二)所載犯行，分別係犯刑法第32
    1 條第1 項第1 款之侵入住宅竊盜罪及刑法第321 條第2 項
    、第1 項第1 款之侵入住宅竊盜未遂罪。被告所犯上開二罪
    ，犯意個別，行為互殊，應予分論併罰。又被告如犯罪事實
    (二)所載犯行，已著手於搜尋財物之竊盜行為而未達竊取財物
    之既遂結果，為未遂犯，爰依刑法第25條第2 項規定減輕其
    刑。爰審酌被告正值青壯，不思循正當途徑獲取財物，竟因
    貪圖不法利益而下手竊取他人財物，行竊犯行對被害人財產
    法益已造成損害，並考量其竊得財物之價值，犯後坦承犯行
    之態度，暨其犯罪之手段、動機、目的、生活狀況、智識程
    度等一切情狀，分別量處如主文所示之刑、並均諭知易科罰
    金之標準，暨定其應執行刑，並諭知易科罰金之折算標準。
    末查，被告前未曾因故意犯罪而受任何有期徒刑以上刑之宣
    告，此有卷附臺灣高等法院被告前案紀錄表1 份可憑，其因
    一時失慮，誤蹈刑章，信其歷此偵審程序，應能知所警惕，
    而無再犯之虞，本院因認其所受宣告之刑以暫不執行為適當
    ，爰併宣告如主文所示之緩刑期間，緩刑期間付保護管束，
    併依刑法第74條第2 項第5 款之規定，命被告應於判決確定
    後8 個月內向執行檢察官指定之政府機關、政府機構、行政
    法人、社區或其他符合公益目的之機構或團體，提供120 小
    時之義務勞務，以勵自新。
五、應適用之法條：
    刑事訴訟法第273 條之1 第1 項、第299 條第1 項前段、第
    310 條之2 、第454 條第1 項，刑法第321 條第1 項第1 款
    、第2 項、第25條第2 項、第41條第1 項前段、第8 項、第
    51條第5 款、第74條第1 項第1 款、第2 項第5 款、第93條
    第1 項第2 款。
六、如不服本判決，得自收受送達之翌日起10日內向本院提出上
    訴狀（應附繕本），其未敘述上訴理由者，應於上訴期間屆
    滿後20日內補提理由書狀於本院，上訴於臺灣高等法院。
本案經檢察官王碩志到庭執行職務。
中    華    民    國    100     年    9     月    2   日
                  刑事庭        法  官  潘怡華
以上正本證明與原本無異。
如不服本判決應於收受判決後10日內向本院提出上訴書狀，並應
敘述具體理由。其未敘述上訴理由者，應於上訴期間屆滿後20日
內向本院補提理由書( 均須按他造當事人之人數附繕本) 「切勿
逕送上級法院」。
                                書記官  郭怡君
中    華    民    國    100     年    9     月    2   日
附錄本案論罪科刑依據之法條：
中華民國刑法第321 條
犯竊盜罪而有下列情形之一者，處6 月以上、5 年以下有期徒刑
，得併科新臺幣10萬元以下罰金：
一、侵入住宅或有人居住之建築物、船艦或隱匿其內而犯之者。
二、毀越門扇、牆垣或其他安全設備而犯之者。
三、攜帶兇器而犯之者。
四、結夥3人以上而犯之者。
五、乘火災、水災或其他災害之際而犯之者。
六、在車站、埠頭、航空站或其他供水、陸、空公眾運輸之舟、
    車、航空機內而犯之者。
前項之未遂犯罰之。